【裁判字號】    92,交聲,1520
【裁判日期】    921219
【裁判案由】    違反道路交通管理處罰條例聲明異議
【裁判全文】
臺灣臺北地方法院交通事件裁定                  九十二年度交聲字第一五二０號
      原處分機關  交通部公路總局台北區監理所板橋監理站
      異議人即
      受處分人    甲○○  男  .
右列受處分人因違反道路交通管理處罰條例案件，對於交通部公路總局台北區監理所
板橋監理站九十二年十二月五日所為之處分（處分案號：板監違字第裁四一─Ａ00
000000號），聲明異議，本院裁定如左：
    主  文
異議駁回。
    理  由
一、按行車速度，依標誌或標線之規定，無標誌或標線者，在市區道路之時速不得超
    過五十公里，在郊外道路時速不得超過六○公里，道路交通安全規則第九十三條
    第一項第一款定有明文。汽車駕駛人，行車速度，超過規定之最高時速者，處新
    臺幣一千二百元以上二千四百元以下罰鍰，道路交通管理處罰條例第四十條第一
    項亦有規定。又汽車駕駛人違反道路交通管理處罰條例第四十條第一項者，除依
    原條款處罰鍰外，依同條例第六十三條第一項第一款規定，並記違規點數一點。
二、本件異議人即受處分人甲○○於民國（下同）九十二年四月十六日凌晨一時五十
    九分許，駕駛車號ＤＣ─三一七七號自用小客車，行經速限五十公里之台北市○
    ○路○段路段處，竟以時速六十四公里之速度超速行駛，為臺北市政府警察局大
    安分局交通分隊員警依現場測速拍照採證，以受處分人有違反道路交通管理處罰
    條例第四十條第一項之行為逕行舉發。嗣將舉發通知單送達於受處分人後，受處
    分人於舉發通知單所載應到案日期九十二年五月二十二日後逾十五日以上三十日
    以內即同年六月九日提出申訴，原處分機關請舉發單位調查結果，仍認受處分人
    有違反道路交通管理處罰條例第四十條第一項之違規行為，乃依道路交通管理處
    罰條例第四十條第一項、第六十三條第一項第一款及違反道路交通管理事件統一
    裁罰標準表「汽車駕駛人行車速度，超過規定之最高時速未滿二十公里者，且在
    逾越應到案期限十五日以上三十日以內到案聽候裁決者」之規定，裁處罰鍰新臺
    幣二千二百元並記違規點數一點。
三、本件異議人固不否認於上揭時地駕駛其所有車號ＤＣ─三一七七號自用小客車超
    速行駛之事實，惟辯稱：異議人違規時間為深夜二時許，且該路段為市立殯葬火
    葬場前，鄰近辛亥隧道，無住宅區○○○○道，本即為人跡罕至之地，依當時時
    間地點，時速六十四公里應屬合理。交通警政單位廣設測速照相儀器，造成交通
    罰單數量居高不下，本屬執行過當，又於放置測速照相機前方路段，並未豎立警
    示標誌，於偏僻路段深夜時間限速五十公里，罔顧合理性及比例原則，應與免罰
    云云。惟查：異議人違規之事實，業據異議人自陳外，復有臺北市政府警察局北
    市警交大字第Ａ00000000號舉發違反道路交通管理事件通知單、傳真查
    詢國內各類掛號郵件查單、掛號郵件投遞簽收清單、交通部公路總局台北區監理
    所板橋監理站（下稱板橋監理站）違反道路交通管理事件申訴單、申訴書、臺北
    市政府警察局大安分局九十二年六月三十日北市警安分交字第０九二六二八七四
    五００號書函、申訴異議查詢報表、違規查詢報表、板橋監理站九十二年十二月
    五日板監違字第四一─Ａ00000000號裁決書、中華民國郵政掛號郵件收
    件回執等附卷可稽。次查：交通道路管理處罰條例之立法目的，乃為加強道路交
    通管理，維護交通秩序，確保交通安全；而行為人違反道路交通管理之處罰，均
    應按道路交通管理處罰條例處罰，道路交通管理處罰條例第一條、第二條定有明
    文。是故，行為人若因故意或過失違反道路交通管理處罰條例之規定，公路主管
    機關及警察機關即應依同條例相關規定加以處罰。再者：道路交通安全規則第九
    十三條第一項第一款已明文規定「行車速度，依標誌或標線之規定，無標誌或標
    線者，在市區道路之時速不得超過五十公里，在郊外道路時速不得超過六○公里
    ．．．」。且各路段最高速度限制之規定及測速照相儀器及警示標誌之設立，乃
    主管之交通行政機關考量當地道路寬窄、交通流量、行人安全、週邊環境等因素
    之行政上作為，其作為應受合法之推定，異議人猶執前詞辯解，顯不可採，本件
    事證明確，受處分人之違規行為堪予認定。從而原處分機關乃依前揭道路交通管
    理處罰條例第四十條第一項、第六十三條第一項第一款及違反道路交通管理事件
    統一裁罰標準表之規定，裁處罰鍰新臺幣二千二百元並記違規點數一點，核無違
    誤。本件受處分人之異議為無理由，自應將其異議駁回。
四、據上論斷，應依道路交通案件處理辦法第十九條，裁定如主文。
中      華      民      國    九十二    年     十二     月     十九     日
                                 臺灣臺北地方法院交通法庭
                                        法  官  薛中興
右正本證明與原本無異
如不服本裁定應於送達後五日內向本院提出抗告狀
                                        書記官  王黎輝
中      華      民      國    九十二    年     十二     月     十九     日


司法院資訊處製作；財團法人民間司法改革基金會備份。
